Inventaris van het archief van de Nederlandse Ambassade China, (1899) 1955-1974
Nationaal Archief, Den Haag
- Algemeen archief, 1.1
  - Protocol, 2
    - Stukken betreffende het beleid inzake het voeren van de nationale vlag en naam- en wapenborden op de Nederlandse diplomatieke vertegenwoordiging naar aanleiding van een verschil van mening hierover in het corps diplomatique te China., 1955-1961; 44; 1 omslag
    - Stukken betreffende de verlening van de orde van de Gulden Rijsthalm door China aan C.G. Riem (adjunct-tolk bij de Ambassade in Peking) in 1955., 1956; 45; 1 omslag
    - Stukken betreffende aangelegenheden met betrekking tot het Nederlands Koninklijk Huis., 1956-1963; 46-48; 1 deel en 2 omslagen
      - Organiseren van recepties in China ter ere van de verjaardag van Hare Majesteit de Koningin, 1956-1961, 46
      - Overlijden van prinses Wilhelmina. 1962-1963, 47-48
        - Condoléanceregister van de Ambassade te Peking, 1962, 47; deel
        - Brieven van rouwbeklag van chef de posten van andere landen in China, 1962-1963, 48
      - Notitie over de vestiging van een Consulaat-Generaal van Noord-Vietnam in Shanghai en een overzicht van de reeds gevestigde consulaten-generaal van andere landen. 1960, 49; 1 stuk
    - Stukken betreffende de houding van China ten opzichte van de diplomatieke onschendbaarheid en immuniteit van het buitenlandse corps diplomatique., 1966-1967; 50; 1 omslag
    - Stukken betreffende het onderling overleg tussen de diplomatieke vertegenwoordigingen in Peking en de bejegening van het buitenlandse corps diplomatique door China., 1966-1968; 51; 1 omslag
    - Stukken betreffende korte niet-politieke rapportages over China in verband met de jaarlijks, door koningin Juliana en prins Bernhard, aan de in Nederland residerende hoofden van diplomatieke missies aan te bieden hofdiners., 1968-1974; 52; 1 omslag
  - Juridische aangelegenheden, 3
    - Stukken betreffende het indienen en behandelen van schadeclaims aan Japan van Nederlandse oorlogsslachtoffers., 1938-1962; 53; 1 omslag
    - Stukken betreffende het goedkeuren van de wetten People's Courts en People's Procuratorate door het People's Congress op 21 september 1954 en de wederinstelling van de advocatuur in China., 1952-1960; 54; 1 omslag
    - Stukken betreffende het onderzoek naar in Nanking achtergebleven eigendom van de vroegere consul-generaal Gipperich van Duitsland., 1955; 55; 1 omslag
    - Stukken betreffende de opzet van een reguliere burgerlijke stand in China en de reconstructie van verloren gegane consulaire registers van de burgerlijke stand., 1955-1964; 56; 1 omslag
    - Stukken betreffende het opstellen van een verslag over een door het Protocol Department van China gearrangeerd bezoek aan de Staatsgevangenis te Peking., 1956; 57; 1 omslag
    - Stukken betreffende het strafrecht in China., 1956-1957; 58; 1 omslag
    - Stukken betreffende de gratieverlening aan oorlogsmisdadigers en niet-communistische rechtsgezinden en het geven van inlichtingen over deze personen., 1959-1961; 59; 1 omslag
    - Stukken betreffende het informeren over de status van het Arbitrageverdrag 1915 tussen Nederland en China naar aanleiding van de vorming van de Maritieme Arbitrage Commissie in China., 1959-1961; 60; 1 omslag
  - Aangelegenheden van openbare orde en openbare gezondheidszorg, 4
    - Stukken betreffende de ontwikkelingen binnen de vreemdelingenwetgeving in China., 1954-1964; 61; 1 omslag
    - Stukken betreffende het klimaat in Peking en de mogelijkheden tot geneeskundige behandeling., 1955; 62; 1 omslag
    - Stukken betreffende de propaganda over geboortebeperking in China., 1955-1959; 63; 1 omslag
    - Stukken betreffende de bestrijding van besmettelijke ziekten in China., 1955-1961; 64; 1 omslag
    - Stukken betreffende de campagne in China tot uitroeiing van ongedierte en de verbetering van de hygiëne., 1957-1958; 65; 1 omslag
    - Stukken betreffende het verlenen van visa., 1957-1974; 66-68; 3 omslagen
      - Verstrekken van informatie aan het Ministerie van Buitenlandse Zaken van China over de verlening van visa aan diplomatieke koeriers, 1957, 66
      - Behandeling van diplomatieke visumaanvragen voor personeelsleden alsmede de omvang van de bezetting van het Gezantschap van China in Den Haag, 1957-1970, 67
      - Visumbeleid tussen Nederland en China, 1967-1974, 68
  - Waterstaat, verkeer en vervoer en verbindingen, 5
    - Stukken betreffende luchtvaartaangelegenheden., 1952-1974; 69-73; 2 pakken, 2 omslagen en 1 stuk
      - Luchtvaartpolitiek van China en het voeren van bemiddelingen inzake het luchtvaartverkeer van de Koninklijke Luchtvaartmaatschappij (KLM) op China, 1952-1964, 69
      - Afsluiten van luchtvaartovereenkomsten door China. 1958-1974, 70-71
        - 1958-1964, 70
        - 1972-1974, 71; pak
      - Brief aan de Nederlandse minister van Buitenlandse Zaken over het neerstorten van een Toepoelev 104-lijntoestel van de Sovjet-Unie te Irkoetsk op 13 juli 1963 op de luchtlijn Peking-Moskou, waarbij de familie van de ambassadeur van Albanië voor China verongelukte, 1963, 72; stuk
      - Luchtvaartbetrekkingen tussen Nederland en China, 1965-1974, 73; pak
    - Stukken betreffende scheepvaartaangelegenheden., 1954-1975; 74-80; 1 pak, 4 omslagen en 2 stukken
      - Volgen van de ontwikkelingen met betrekking tot de scheepvaartpolitiek in China. 1954-1964, 74-75
        - Voorschriften voor buitenlandse schepen binnen de wateren van China, 1954-1964, 74
        - Brief aan de Nederlandse minister van Buitenlandse Zaken over de moeilijkheden bij het verkrijgen van lading door uit Nederland afkomstige schepen in de havens van China, 1957, 75; stuk
      - Regularisering en exploitatie van de Gele Rivier en het wederom geschikt maken van het oude Keizerskanaal voor de vaart van grotere schepen, 1955-1958, 76
      - Contacten tussen de vertegenwoordigers van scheepvaartmaatschappijen en de autoriteiten in China, 1955-1962, 77
      - Bemiddelen in en het waarborgen van de belangen van Nederland bij de financiële afwikkeling van de aanvaring van de ms Garoet van de Koninklijke Nederlandse Lloyd en een loodsboot op 20 februari 1960 te Takubar, 1960-1962, 78
      - Brief aan de Nederlandse minister van Buitenlandse Zaken over het resultaat van het overleg tussen de China Ocean Shipping Agency en een delegatie van de vrachtenconferentie voor het Verre Oosten inzake een vrachtverhoging ten behoeve van de scheepvaart, 1964, 79; stuk
      - Scheepvaart in China en scheepvaartovereenkomsten tussen China en Nederland en andere landen, 1964-1975, 80; pak
    - Stukken betreffende de ontvangst van Westerse radiouitzendingen in China en de controle op radio-apparatuur., 1955-1964; 81; 1 omslag
    - Stukken betreffende de uitbreiding, de vernieuwing en het onderhoud van het spoorwegen- en wegennet en het nemen van maatregelen ter bevordering van de verkeersveiligheid in China., 1955-1964; 82; 1 omslag
    - Stukken betreffende de situatie op waterstaatsgebied en de in uitvoering zijnde waterstaatsprojecten., 1956-1961; 83; 1 omslag
    - Stukken betreffende de lancering van satellieten door China., 1970-1971; 84; 1 omslag
  - Economie, migratie, arbeid, 6
    - Economie, 6.1
      - Algemeen, 6.1.1
        - Brief aan de Nederlandse minister van Buitenlandse Zaken over de berichtgeving in de People's Daily naar aanleiding van de toetreding van Pakistan tot het Turco-Iraqi verdrag., 1955; 85; 1 stuk
        - Stukken betreffende de economie en handel in China., 1955-1974; 86-87; 2 omslagen
          - 1955-1957, 86
          - 1965-1974, 87
        - Stukken betreffende de economische berichten afkomstig van het persbureau Hsinhua., 1955-1974; 88-90; 1 pak en 2 omslagen
          - 1955-1964, 88; pak
          - 1965-1967 jan., 89
          - 1967 feb.-1974, 90
        - Brief aan de Nederlandse minister van Buitenlandse Zaken over de rantsoenering van dagelijkse gebruiksvoorwerpen., 1962; 91; 1 stuk
        - Stukken betreffende de informatie over het handelsverkeer tussen China en andere landen naar aanleiding van berichtgevingen in het China Trade Report., 1963-1964; 92; 1 omslag
        - Stukken betreffende het beleid van China ten opzichte van technische- en ontwikkelingshulp., 1966-1974; 93; 1 omslag
        - Stukken betreffende de ontwikkelingshulp aan Indochina., 1972-1974; 94-95; 2 pakken
          - Internationale ontwikkelingshulp, 1972-1974, 94
          - Voortgang van de na-oorlogse hulp van Nederland, 1972-1974, 95
      - Geld-, bank- en beurswezen en kredietwezen, 6.1.2
        - Stukken betreffende de geldomwisseling naar een nieuwe munteenheid in China., 1955; 96; 1 omslag
        - Stukken betreffende de mobiliteit en stabiliteit van betaalmiddelen in China., 1965-1974; 97; 1 omslag
      - Openbare geldmiddelen, 6.1.3
        - Stukken betreffende de belastingwetgeving en de decentralisering van het belastingsysteem in China., 1955-1959; 98; 1 omslag
        - Stukken betreffende de financiële verantwoordingen en de staatsbegrotingen van China over de jaren 1954-1959., 1955-1959; 99; 1 omslag
        - Brief aan de Nederlandse minister van Buitenlandse Zaken over het aannemen door het Nationale Volkscongres van de nieuwe bepalingen betreffende de landbouwbelasting., 1958; 100; 1 stuk
      - Goederen, 6.1.4
        - Brief aan de Nederlandse minister van Buitenlandse Zaken over de landelijke Conference for the Interflow of Native Products inzake de stagnatie in de handel in binnenlandse producten en het verbeteren van de in het vorige jaar bereikte resultaten, gehouden te Peking van 25-30 april 1952., 101; 1 stuk
        - Stukken betreffende de handelsbetrekkingen en -overeenkomsten van China met andere landen., 1952-1974; 102-191; 6 pakken, 78 omslagen en 6 stukken
          - Algemeen. 1965-1974, 102; pak
          - Afrika. 1964-1974, 103
          - Albanië. 1959-1970, 104-105
            - 1959-1962, 104
            - 1970, 105
          - Australië. 1956-1974, 106-107
            - 1956, 106; stuk
            - 1966-1974, 107
          - België. 1955-1974, 108-109
            - 1955-1964, 108
            - 1973-1974, 109
          - Birma. 1955-1961, 110
          - Bulgarije. 1955-1971, 111-112
            - 1955, 111; stuk
            - 1967-1971, 112
          - Cambodja. 1956-1958, 113
          - Canada. 1958-1974, 114-115
            - 1958, 114
            - 1965-1974, 115
          - Cuba. 1960-1974, 116-117
            - 1960, 116
            - 1966-1974, 117
          - Denemarken. 1955-1974, 118-119
            - 1955-1957, 118
            - 1966-1974, 119
          - Egypte. 1955-1956, 120
          - Equatoriaal-Guinea. 1971, 121
          - Filipijnen. 1971-1974, 122
          - Finland. 1955-1974, 123-124
            - 1955-1962, 123
            - 1965-1974, 124
          - Frankrijk. 1956-1974, 125-126
            - 1956-1964, 125
            - 1966-1974, 126
          - Ghana, 1957-1961, 127
          - Griekenland, 1971-1973, 128
          - Guinee, 1969-1970, 129
          - Guyana, 1971-1974, 130
          - Hongarije, 1955, 131
          - Hongkong, 1968-1973, 132
          - India, 1956, 133
          - Indonesië, 1956-1961, 134
          - Israël, 1955, 135
          - Italië. 1955-1974, 136-137
            - 1955-1964, 136
            - 1965-1974, 137
          - Japan. 1955-1974, 138-139
            - 1955-1964, 138
            - 1965-1974, 139; pak
          - Jemen, 1958, 140
          - Joegoslavië. 1956-1974, 141-142
            - 1956-1958, 141
            - 1967-1974, 142
          - Libanon, 1956, 143
          - Marokko, 1958, 144; stuk
          - Mauritanië, 1967, 145
          - Mongolië. 1952-1973, 146-147
            - 1952-1962, 146
            - 1969-1973, 147
          - Nederland. 1952-1974, 148-155
            - Algemeen. 1952-1973, 148-149
              - 1952-1963, 148
              - 1965-1973, 149; pak
            - Gemengde Commissie Nederland-China inzake economische, industriële en technische samenwerking en het bezoek van de minister van Buitenlandse Handel van China aan Nederland en de minister van Buitenlandse Zaken van Nederland aan China. 1972-1974, 150; pak
            - Handelsmissies naar China. 1963-1972, 151-152
              - Van den Bergh. 1963-1966, 151; pak
              - Centrale Kamer voor Handelsbevordering. 1971-1972, 152
            - Levering van ureumfabrieken aan China. 1965-1974, 153; pak
            - Mogelijkheden voor een handelsmissie vanuit het bedrijfsleven aan China. 1957-1959, 154
            - Volgen van de ontwikkelingen in het land van accreditatie en het rapporteren daarover aan het Nederlandse Ministerie van Economische Zaken. 1959-1964, 155
          - Nepal. 1961, 156
          - Niet-communistische landen. 1955-1959, 157
          - Noord-Korea. 1955-1970, 158-159
            - 1955-1962, 158
            - 1970, 159; stuk
          - Noord-Vietnam. 1970-1971, 160
          - Noorwegen. 1956-1974, 161-162
            - 1956-1964 mei, 161
            - 1964 dec.-1974, 162
          - Oost-Duitsland. 1952-1961, 163
          - Oostenrijk. 1965-1974, 164
          - Oost-Europa. 1957, 165; stuk
          - Pakistan. 1966-1972, 166
          - Polen. 1955-1974, 167-168
            - 1955-1962, 167
            - 1972-1974, 168
          - Roemenië. 1958-1972, 169-170
            - 1958-1960, 169
            - 1967-1972, 170
          - Sovjet-Unie. 1955-1974, 171-172
            - 1955-1964, 171
            - 1966-1974, 172
          - Sri Lanka. 1955-1970, 173-174
            - 1955-1959, 173
            - 1966-1970, 174
          - Syrië. 1955, 175; stuk
          - Tanzania. 1969-1970, 176
          - Thailand. 1959-1974, 177-178
            - 1959, 177
            - 1971-1974, 178
          - Tsjecho-Slowakije. 1955-1974, 179-180
            - 1955-1959, 179
            - 1969-1974, 180
          - Verenigd Koninkrijk. 1952-1974, 181-182
            - 1952-1964, 181
            - 1966-1974, 182
          - Verenigde Staten. 1971-1974, 183
          - West-Duitsland. 1956-1974, 184-185
            - 1956-1964, 184
            - 1966-1974, 185
          - Zambia. 1967-1969, 186
          - Zuid-Amerika. 1972-1974, 187
          - Zweden. 1955-1974, 188-189
            - 1955-1957, 188
            - 1965-1974, 189
          - Zwitserland. 1958-1974, 190-191
            - 1958-1964, 190
            - 1965-1974, 191
          - Stukken betreffende de nationalisatie en socialisatie van de handel en industrie in China. 1953-1957, 192; 1 omslag
        - Stukken betreffende het verstrekken van handelsvoorlichting vanuit Nederland aan China., 1955; 193; 1 omslag
        - Stukken betreffende de industriële ontwikkeling in China., 1955-1963; 194; 1 omslag
        - Stukken betreffende de controle op de herkomst en de bescherming van goederen., 1956-1962; 195-197; 2 omslagen en 1 stuk
          - Vertaling van de regeling betreffende de controle op persoonlijke goederen van hen die in China binnenkomen en het land wederom verlaten, 1956, 195; stuk
          - Inschrijven van handels- en fabrieksmerken in China, 1957-1960, 196
          - Verhoging van de invoerrechten in China, 1957-1962, 197
        - Stukken betreffende de bescherming van de handel in China., 1956-1974; 198-199; 2 omslagen
          - Oprichting van een commissie voor de buitenlandse handel, met als taak het verlenen van arbitrage in disputen in de handel met buitenlandse firma's of buitenlandse economische organisaties en hun tegenspelers in China, 1956, 198
          - Incidenten met zakenlieden en naar China uitgezonden technici en experts, 1966-1974, 199
        - Brief aan de Nederlandse minister van Buitenlandse Zaken over de tewerkstelling van jonge mensen in industriële en landbouwbedrijven en de maatregelen ter voorkoming van de migratie van boeren van het platteland naar de steden., 1957; 200; 1 stuk
        - Stukken betreffende de exportmogelijkheden naar China., 1957-1958; 201; 1 omslag
        - Stukken betreffende de industriële en handelsjaarbeurzen te Kanton in China., 1957-1975; 202; 1 pak
        - Stukken betreffende de import van tarwe, kunstmest, benzine en petroleum., 1960; 203; 1 omslag
        - Stukken betreffende de buitenlandse handel van China., 1961-1964; 204; 1 omslag
        - Stukken betreffende de belangstelling van Noord-Korea tot intensivering van de handel met Nederland., 1963-1964; 205; 1 omslag
        - Stukken betreffende het organiseren van (internationale) industriële en technische tentoonstellingen in China door het buitenland., 1965-1974; 206; 1 omslag
        - Stukken betreffende de economische samenwerking tussen Japan en de Sovjet-Unie en tussen Finland en Noord-Korea., 1971-1972; 207; 1 omslag
      - Productie en consumptie, 6.1.5
        - Stukken betreffende de voedselvoorziening in China., 1955; 208; 1 omslag
        - Stukken betreffende de ontwikkelingen in de productie en consumptie van goederen in China, met statistische overzichten., 1955-1964; 209; 1 omslag
        - Stukken betreffende de ontwikkeling in de primaire sector en de industrie in China., 1955-1974; 210-218; 9 omslagen
          - Aardolie-, petroleum- en katoenindustrie, 1955-1963, 210
          - Bosbouw, 1956-1958, 211
          - Chemische industrie, 1958-1964, 212
          - Land- en tuinbouw. 1955-1974, 213-215
            - 1955-1957, 213
            - 1958-1964, 214
            - 1965-1974, 215
          - Mijnbouw, 1956-1962, 216
          - Veeteelt, 1956-1963, 217
          - Visserij, 1956-1963, 218
        - Stukken betreffende de industrialisering van China., 1957-1959; 219; 1 omslag
        - Stukken betreffende de economische vijfjarenplannen van China., 1957-1960; 220-221; 2 omslagen
          - 1957-1959, 220
          - 1960, 221
        - Stukken betreffende de scheepsbouwmissie van China aan Europa., 1962; 222; 1 omslag
        - Brief aan de Nederlandse minister van Buitenlandse Zaken over de aardolieleveranties aan China., 1963; 223; 1 stuk
    - Migratie, arbeid, 6.2
      - Brief aan de Nederlandse minister van Buitenlandse Zaken over het systeem van betaling van staatspersoneel in China., 1955; 224; 1 stuk
      - Stukken betreffende de maatregelen tot restrictie van de immigratie van China naar Hongkong., 1955-1956; 225; 1 omslag
      - Stukken betreffende het arbeidspotentieel en de rol van de vakverenigingen in China., 1955-1961; 226; 1 omslag
      - Brief aan de Nederlandse minister van Buitenlandse Zaken over een studie van de socioloog Wu Ching-Chao betreffende het bevolkingsprobleem in China en de gevolgen voor de plaatsing van arbeiders in de industrie., 1957; 227; 1 stuk
      - Brief aan de Nederlandse minister van Buitenlandse Zaken over het uitzenden van arbeiders ten behoeve van de opbouw van het industriële Noordwesten., 1960; 228; 1 stuk
  - Sociale aangelegenheden, 7
    - Stukken betreffende het volgen van de ontwikkelingen in de jeugdorganisaties van China., 1956-1964; 229; 1 omslag
    - Stukken betreffende het volgen van de sociale toestanden in China., 1956-1964; 230; 1 omslag
  - Culturele aangelegenheden, onderwijs, wetenschappen, voorlichting, 8
    - Brief aan de Nederlandse minister van Buitenlandse Zaken over de vaststelling door de State Council van een verordening inzake de zuivering van boeken en tijdschriften., 1955; 231; 1 stuk
    - Stukken betreffende de wetenschap in China., 1955-1964; 232-237; 3 omslagen en 3 stukken
      - Protest ingediend door de vertegenwoordiger van het nieuwe China tegen de aanwezigheid van een vertegenwoordiger van Chiang Kai Tsjek bij The World Metereological Organisation, 1955, 232; omslag
      - Hervorming van de taal en het schrift in China, 1955-1956, 233; omslag
      - Volgen van de ontwikkelingen in wetenschappelijke onderzoekingen in China, 1955-1956, 234; omslag
      - Brief aan de Nederlandse minister van Buitenlandse Zaken over de opgraving en opening van een keizersgraf uit de Ming-periode, 1958, 235
      - Brief aan de Nederlandse minister van Buitenlandse Zaken over de contacten tussen de Royal Society uit het Verenigd Koninkrijk en de Academia Sinica te Peking in verband met de uitwisseling van geleerden op het terrein van de natuurwetenschappen, 1962, 236
      - Brief aan de Nederlandse minister van Buitenlandse Zaken over het wetenschappelijk symposium gehouden op 22 augustus 1964 te Peking, 1964, 237
    - Stukken betreffende de vrijheid van godsdienst in China., 1955-1974; 238-239; 2 omslagen
      - 1955-1964, 238
      - 1965-1974, 239
    - Stukken betreffende het onderwijs in China., 1955-1974; 240-246; 5 omslagen en 2 stukken
      - Brief aan de Nederlandse minister van Buitenlandse Zaken over de vaststelling van de regelingen door de State Council voor de toelating van studenten tot de Academica Sinica en het toekennen van prijzen en onderscheidingen, 1955, 240; stuk
        Bijlage niet aanwezig.
      - Volgen van de ontwikkelingen in het universitair onderwijs in China, 1955-1964, 241
      - Brief aan de Nederlandse minister van Buitenlandse Zaken over de indoctrinatie van studenten in China, 1957, 242; stuk
      - Volgen van de ontwikkelingen in het onderwijs in China. 1957-1974, 243-244
        - 1957-1963, 243
        - 1965-1974, 244
      - Adviseren over de wijze van het aanwerven van cursisten voor in Nederland georganiseerde cursussen, 1963-1964, 245
      - Studentenuitwisseling tussen China en Nederland, 1965-1974, 246
    - Stukken betreffende sportactiviteiten in China., 1955-1974; 247-248; 2 omslagen
      - 1955-1961, 247
      - 1966-1974, 248
    - Stukken betreffende de ontwikkelingen omtrent de vrijheid van denken in de kunst, cultuur en wetenschappen., 1956-1964; 249; 1 omslag
    - Stukken betreffende de culturele betrekkingen en activiteiten met betrekking tot China., 1956-1974; 250-257; 6 omslagen en 2 stukken
      - Culturele betrekkingen tussen Nederland en China. 1956-1974, 250-253
        - Algemeen. 1962-1974, 250-251
          - 1962, 250; stuk
          - 1965-1974, 251
        - Deelname van China in de Stichting ter Bevordering van de Culturele Betrekkingen tussen Nederland en China, 1956-1957, 252
        - Opstellen van verslagen over het bezoek aan China van prof.dr. E. Zürcher, hoogleraar te Leiden en drs. Gan Tjan Tek, conservator van het Museum van Volkenkunde te Leiden, 1964-1965, 253
      - Culturele betrekkingen tussen China en andere landen, 1957, 254
      - Brief aan de Nederlandse minister van Buitenlandse Zaken over het leveren van culturele prestaties door de bevolking tijdens de herdenking van het tienjarig bestaan van China, 1958, 255; stuk
      - Culturele uitwisseling tussen China en Nederland en andere Westerse landen, 1963-1973, 256
      - Culturele contacten van China met het buitenland en de ontwikkelingen in de medische en technische wetenschap, 1968-1974, 257
    - Nota betreffende de zevende novemberherdenking inzake de verjaardag van het Sovjetleger., 1957; 258; 1 stuk
    - Stukken betreffende het volgen van de ontwikkelingen in de stedenbouw in China., 1957-1959; 259; 1 omslag
    - Stukken betreffende de pers, het perswezen en journalisten., 1957-1964; 260-261; 2 omslagen
      - Pers en voorlichting in en buiten China en de positie van de westerse persagentschappen, 1957-1962, 260
      - Bezoeken van journalisten aan China, 1957-1964, 261
    - Brief aan de Nederlandse minister van Buitenlandse Zaken over het geven van voorlichting aan technische ministeries en instellingen van hoger onderwijs in China over wetenschappelijke en technische prestaties van Nederland., 1964; 262; 1 stuk
    - Stukken betreffende de totstandkoming van een overeenkomst tussen het Rijksmuseum te Amsterdam en de Commissie voor de Organisatie van Tentoonstellingen van Oudheidkundige Vondsten in China betreffende de Tentoonstelling van Oudheidkundige vondsten van de Volksrepubliek China in het Rijksmuseum., 1971-1975; 263; 1 pak